ACORDAO-COMPLETO-2360455

ACÓRDÃO DE RELAÇÃO

ACÓRDÃO DE RELAÇÃO 4646/2019 ATA 23/2019 - SEGUNDA CÂMARA

Acórdão 4646/2019-TCU-Segunda Câmara
 Os Ministros do Tribunal de Contas da União, com fundamento nos arts. 1º, inciso V, e 39, inciso I, da Lei nº 8.443/92, c/c os arts. 1º, inciso VIII; 17, inciso II e 143, inciso II; e 260, § 1º,  do Regimento Interno/TCU, ACORDAM em fazer a seguinte determinação abaixo conforme sugerida nos pareceres emitidos nos autos pela Sefip e pelo Ministério Público junto a este Tribunal.
1. Processo TC-Processo 014.881/2019-5 (ATOS DE ADMISSÃO) 
1.1. Interessados: Luiz Gonzaga de Macedo Filho (XXX.879.562-XX) ; Luiz Mario da Silva (XXX.856.953-XX) ; Luiz Renato Amorim dos Santos (XXX.000.550-XX) ; Luiz Rodrigues da Paz (XXX.459.402-XX) ; Lusergio Sales de Souza (XXX.111.812-XX) ; Manoel Leal Silva (XXX.952.313-XX) ; Mara Rubia do Prado Silvano (XXX.279.352-XX) ; Marcegina Bezerra de Menezes Gama dos Santos (XXX.240.154-XX) ; Marcelino Lopes da Silva Junior (XXX.728.272-XX) ; Marcelo Alvino Lopes da Silva Junior (XXX.042.722-XX) 
1.2. Órgão/Entidade: Eletrobrás Distribuição Roraima
1.3. Relator: Ministro Raimundo Carreiro
1.4. Representante do Ministério Público: Procurador Marinus Eduardo De Vries Marsico
1.5. Unidade Técnica: Secretaria de Fiscalização de Pessoal (SEFIP) .
1.6. Representação legal: não há.
1.7.  determinar à Sefip para que, nos termos da Questão de Ordem n. 4, aprovada pelo Plenário do TCU em 8/6/2011, encaminhe ao Departamento de Assuntos Extrajudiciais da Advocacia-Geral da União e à Consultoria Jurídica deste Tribunal as informações necessárias para desconstituir a situação ora delineada no sentido da manifesta incompetência absoluta do juízo trabalhista no manejo da matéria nos autos do processo 0010263-10.2013.5.14.0003 (3ª Vara do Trabalho de Porto Velho - RO, peça 13, p. 9) , para que adotem as providências judiciais cabíveis para sanar esse imbróglio causado pela justiça trabalhista, na medida em que há necessidade de anulação do ato judicial praticado pela autoridade judicial incompetente, de modo a permitir a implementação do Acórdão 1212/2014-TCU-Primeira Câmara. 
1.8. encaminhar expediente à Superintendência de Administração do Ministério da Fazenda no Estado de Rondônia dando ciência da providência do item “1.7.” acima; e 
1.9. arquivar dos autos, nos termos do art. 169, V, do Regimento Interno do TCU.

Segunda Câmara

Eletrobrás Distribuição Roraima

Luiz Gonzaga de Macedo Filho (XXX.879.562-XX); Luiz Mario da Silva (XXX.856.953-XX); Luiz Renato Amorim dos Santos (XXX.000.550-XX); Luiz Rodrigues da Paz (XXX.459.402-XX); Lusergio Sales de Souza (XXX.111.812-XX); Manoel Leal Silva (XXX.952.313-XX); Mara Rubia do Prado Silvano (XXX.279.352-XX); Marcegina Bezerra de Menezes Gama dos Santos (XXX.240.154-XX); Marcelino Lopes da Silva Junior (XXX.728.272-XX); Marcelo Alvino Lopes da Silva Junior (XXX.042.722-XX)

RAIMUNDO CARREIRO

não há.

ATOS DE ADMISSÃO (ADS)

Secretaria de Fiscalização de Pessoal (SEFIP).